【裁判字號】    95,訴,709
【裁判日期】    950512
【裁判案由】    分配表異議之訴
【裁判全文】
臺灣臺中地方法院民事裁定  95年度訴字第709號
原      告  甲○○
訴訟代理人  尤榮福律師
複代理人    乙○○
被      告  丁○○
訴訟代理人  張啟富律師
被      告  丙○○
訴訟代理人  蔡奉典律師
複代理人    戊○○
上列當事人間分配表異議之訴事件，本院裁定如下：
    主    文
原告之訴駁回。
訴訟費用由原告負擔。
    理    由
一、原告主張：本院92年度執字第48203號民事執行事件，就執
    行債務人林國華之財產強制執行結果，就台中縣太平市○○
    段49-3地號土地之徵收補償費新台幣 (下同)33,334,000 元
    部分，於民國95年2月22日所製作之分配表 (定於同年3月7
    日分配)，次序5被告丁○○執行費債權12,000元及次序11被
    告丁○○普通債權1,500,000元，因被告丁○○已經法院發
    給債權憑證，故不得列入分配；其中就提存金孳息54,025元
    及參與分配發還款7,547,047元部分，於95年2月22日所製作
    之分配表 (定於同年3月7日分配)，次序4被告丙○○執行費
    債權144,000元及次序9被告丙○○普通債權18,000,000元部
    分，因丙○○對於債務人林國華之債權虛偽不實，亦不得列
    入分配。原告已於同年3月3日具狀對於上述分配表聲明異議
    在案，並經執行法院通知原告須於10日內提起分配表異議之
    訴，爰提起本件訴訟，請求將被告上開債權剔除不列入分配
    等語。
二、按債權人或債務人對於分配表所載各債權人之債權或分配金
    額有不同意者，應於分配期日1日前，向執行法院提出書狀
    ，聲明異議；執行法院對於前條之異議認為正當，而到場之
    債務人及有利害關係之他債權人不為反對之陳述或同意者，
    應即更正分配表而為分配，異議未依前項規定終結者，應就
    無異議之部分先為分配；異議未終結者，為異議之債權人或
    債務人，得向執行法院對為反對陳述之債權人或債務人提起
    分配表異議之訴，強制執行法第39條第1項、第40條、第41
    條第1項前段分別定有明文。準此，提起分配表異議之訴之
    原告應為「為異議之債權人或債務人」；被告則為「為反對
    陳述之債權人或債務人」，始為適法，最高法院90年度台上
    字第690號判決意旨參照。經查本院92年度執字第48203號強
    制執行事件，本院民事執行處於95年2月22日所作成之分配
    表 (定於同年3月7日實行分配)，原告收受本院執行處分配
    通知後，固曾於同年月3日具狀對該分配表聲明異議，但本
    院民事執行處於原告聲明異議後，並未將原告聲明異議之事
    通知被告2人，使彼等對原告之異議有表示意見之機會；另
    於95年3月7日分配期日，被告2人亦未到庭表示反對原告之
    上開異議等情，已經本院調閱上開民事執行卷宗查核屬實。
    是本件尚無從認為被告對原告之聲明異議曾為反對陳述，自
    非上述所謂對原告之異議「為反對陳述之債權人或債務人」
    ，故本件原告以其為被告而提起本件分配表異議之訴，依據
    上開說明，其訴即不合程式，應予駁回。
三、依民事訴訟法第249條第1項第6款、第95條、第78條，裁定
    如主文。
中    華    民    國    95    年    5     月    12    日
                  民事第一庭    法  官  王永春
正本係照原本作成
如不服本裁定應於送達後10日內向本院提出抗告狀，並繳納抗告
費新臺幣1,000元。
中    華    民    國    95    年    5     月    12    日
                                書記官  李憲惠


司法院資訊處製作；財團法人民間司法改革基金會備份。
